臺灣桃園地方法院民事裁定
111年度法字第30號
聲  請  人  吳育慶  


相  對  人  財團法人TDK文教基金會

上列聲請人聲請變更財團法人TDK文教基金會捐助章程事件，本
院裁定如下：
    主  文
財團法人TDK文教基金會捐助章程第5條，准予變更如附表修正後
條文欄位所示。
聲請人其餘聲請駁回。
聲請程序費用新臺幣壹仟元由聲請人負擔。
    理  由
一、按財團之組織及其管理方法，由捐助人以捐助章程或遺囑定
    之；捐助章程或遺囑所定之組織不完全，或重要之管理方法
    不具備者，法院得因主管機關、檢察官或利害關係人之聲請
    ，為必要之處分；為維持財團之目的或保存其財產，法院得
    因捐助人、董事、主管機關、檢察官或利害關係人之聲請，
    變更其組織，民法第62條、第63條分別定有明文。又財團屬
    他律法人，依民法第62條後段規定，捐助章程所定之組織不
    完全或重要之管理方法不具備者，應由主管機關、檢察官、
    利害關係人等聲請法院為必要之處分，不能由董事會、董事
    、信徒大會、會員代表大會等法人內部機關逕行修正，且依
    上開法律規定聲請為章程、組織變更者，應以原章程所定組
    織不完全、重要管理方法不具備或有為維持財團目的、保存
    財團財產而有變更財團組織之必要者為限。非屬上述事項之
    更異，除財團法人本身於取得目的事業主管機關許可後，逕
    行辦理章程變更登記外，毋庸向法院聲請裁定准許（最高行
    政法院77年度判字第2069號行政裁判意旨號參照）。
二、本件聲請意旨略以：因財團法人TDK文教基金會主事務所遷
    移至桃園市○○區○○○路0段000號，及變更董事及監察人人數
    ，經董事會及監察人會議決議通過修改章程第4條、第5條及
    第15條，爰依法聲請裁定准許聲請人變更捐助章程等語。
三、經查，聲請人主張之上情，業據其提出111年7月29日董事會
    及監察人會議事錄、TDK文教基金會捐助章程修訂對照表、
    法人登記證書、教育部111年8月17日臺教社㈢字第111007791
    9號函等件為證。觀諸聲請人就如附表所示原章程第5條所為
    之修正，核屬財團法人組織及重要管理方法之變更，且與財
    團法人之立法精神無違，亦與民法有關法人之規定未抵觸，
    應予准許。至聲請人就原章程第4條、第15條所為之修正，
    乃涉及主事務所之變更及新增修訂日期，僅屬變更法人已登
    記之事項，並未涉及捐助章程之組織或管理方法，亦與財團
    目的之維持或財產之保存而有變更財團組織之必要者無涉，
    揆諸首揭說明，無庸向本院聲請准許，應由聲請人逕向主管
    機關申請許可後為變更登記即可，故聲請人此部分之聲請，
    不應准許。
四、爰依非訟事件法第21條第1項前段、第24條第1項，裁定如主
    文。
中　　華　　民　　國　　111 　年　　9 　　月　　13　　日
                  民事第一庭    法　官　廖子涵
正本係照原本作成。
如不服本裁定應於送達後10日內向本院提出抗告狀，並應繳納抗
告費新台幣1000元。　　　　　　　　　
中　　華　　民　　國　　111 　年　　9 　　月　　14　　日
                                書記官  李慧慧 
附表：財團法人TDK文教基金會捐助章程修訂對照表  原條文第五條： 修正後條文第五條： 本會董事會由董事七人組成，並設監察人二人。本會設執行長、秘書、會計各一人，承董事人之命辦理會務。 第一屆董事監察人由原捐助人選聘之，第二屆以後董事由前一屆董事會選聘之。監察人由前屆監察人選聘之。董事監察人均為無給職。 本會董事，其總人數五分之一以上應具有與設立目的相關之專長或工作經驗。 本會董事相互間有配偶或三親等內親屬之關係者，不得超過總人數三分之一。 本會監察人相互間、監察人與董事間，不得有配偶或三親等內親屬關係。 本會董事會由董事五至七人組成，並設監察人一至二人。本會設執行長、秘書、會計各一人，承董事人之命辦理會務。 第一屆董事監察人由原捐助人選聘之，第二屆以後董事由前一屆董事會選聘之。監察人由前屆監察人選聘之。董事監察人均為無給職。 本會董事，其總人數五分之一以上應具有與設立目的相關之專長或工作經驗。 本會董事相互間有配偶或三親等內親屬之關係者，不得超過總人數三分之一。 本會監察人相互間、監察人與董事間，不得有配偶或三親等內親屬關係。